【裁判字號】    98,易,267
【裁判日期】    980206
【裁判案由】    恐嚇取財等
【裁判全文】
臺灣臺中地方法院刑事判決               98年度易字第267號
公  訴  人  臺灣臺中地方法院檢察署檢察官
被      告  丙○○
上列被告因恐嚇取財等案件，經檢察官提起公訴（97年度偵字第
28641號），被告於本院行準備程序時就被訴事實為有罪之陳述
，經聽取當事人意見後，由合議庭裁定進行簡式審判程序，判決
如下：
    主    文
丙○○竊盜，累犯，處有期徒刑肆月；又竊盜，累犯，處有期徒
刑肆月；又攜帶兇器竊盜，累犯，處有期徒刑捌月；又意圖為自
己不法之所有，以恐嚇使人將本人之物交付，累犯，處有期徒刑
捌月。應執行有期徒刑壹年捌月。
    犯罪事實及理由
一、犯罪事實丙○○前因違反毒品危害防制條例案件，經本院以
    91年度訴字第1792號判決判處有期徒刑10月確定，於93年3
    月8日執行完畢；又因竊盜案件，經本院以93年度中簡字第
    2769號判決，判處有期徒刑11月確定；再因違反毒品危害防
    制條例案件，經本以93年度訴字第2691號、94年度訴字第
    1982號判決判處有期徒刑10月、1年確定，經合併裁定竊盜
    及94年度訴字第1982號毒品案件應執行刑為有期徒刑1年10
    月，接續執行後，甫於96年7月16日因減刑執行完畢。詎其
    各基於意圖為自己不法之所有，分別為下列行為：
  (一)於97年10月10日中午12時40分前某時，在臺中市西屯區市○○○路與河南路口附近，乘砂石車經過時，以石頭擊破丁○○所有之車牌號碼3269-UF號自小客車之右後車窗，再徒手
    竊取丁○○放置在車內之筆記型電腦1臺。得手後，變換現
    金花用。
  (二)於97年10月10日13時許前某時，在前述地點，以相同方式，
    徒手竊取戊○○所有之車牌號碼4718-HJ號自小客車內之MIO
    廠牌、C520型號、序號S/N：B4B7BT02940號衛星導航機1臺
    得手。
  (三)於97年11月8日上午11時許，在臺中市○區○○路之中正國
    小門口前，以客觀上具有殺傷力可供兇器使用之一字起子1
    支（未扣案），打破甲○○所有之車牌號碼2277-UA號自小
    客車右後車窗，竊取甲○○放置在車內之黑色公事包1只，
    內含黑色SONY廠牌TZ28型筆記型電腦1臺。得手後，將該筆
    記型電腦以新臺幣（下同）5000元變現花用。
  (四)於97年11月8日上午11時許起，接續以公用電話或其持有之
    0000000000號行動電話，撥打甲○○所持有之0000000000
    號行動電話，向甲○○恫稱須支付1萬5000元，致甲○○心
    生畏懼，而依指示於同日，將1萬5000元放置在臺中市○○
    路與模範街33巷口之計程車底盤下，再由丙○○取出恐嚇所
    得花用。嗣經警循線於97年12月5日，持本院法官核發之97
    年度聲搜字第5058號搜索票，至丙○○位在臺中縣大里市○○○○街132號之住處搜索，扣得前述MIO廠牌衛星導航機及
    重低音響喇叭各1臺，而查悉上情。
二、前開犯罪事實，有下列證據可證：
  (一)被告丙○○於警偵訊之自白，及於本院準備程序、審理時為
    認罪之陳述。
  (二)證人丁○○、戊○○、甲○○於警詢時之證述。
  (三)被害人丁○○之臺中市警察局第六分局市政派出所受理各類
    案件紀錄表、害人戊○○出具之贓物認領保管單、被告及被
    害人甲○○持有之0000000000、0000000000號行動電話通聯
    紀錄、查獲照片14張、監視器翻拍照片13張。
  (四)扣案被告所有之MUCH廠牌行動電話1支、0000000000號門號
    卡1張等可資佐證。
三、被告前因前因違反毒品危害防制條例案件，經本院判處有期
    徒刑10月確定，於93年3月8日執行完畢；又因竊盜案件，經
    本院判處有期徒刑11月確定，再因違反毒品危害防制條例案
    件，經本院以93年度訴字第2691號、94年度訴字第1982號判
    處有期徒刑10月、1年確定，經接續執行後，甫於96年7月16
    日因減刑執行完畢，有臺灣高等法院被告前案紀錄表一份在
    卷足憑，其於5年以內故意再犯上開有期徒刑以上之罪，為
    累犯，應依刑法第47條第1項之規定，加重其刑。
四、爰審酌被告有多次竊盜及施用毒品前科素行，仍不知悔悟，
    正值青壯之年，卻不思以正途賺取所需，竟為多次竊盜行為
    ，暨念其犯後能坦承犯行、態度良好、尚知悔悟等一切情狀
    ，量處如主文所示之刑，並定其應執行之刑。
五、依刑事訴訟法第273條之1第1項、第299條第1項前段、第310
    條之2、第454條第1項，刑法第320條第1項、第321條第1項
    第3款、第346條第1項、第47條第1項、第51條第5款，刑法
    施行法第1條之1第1項、第2項前段，判決如主文。
本案經檢察官乙○○到庭執行職務。
中    華    民    國    98    年    2     月     6    日
                  刑事第五庭    法  官   唐光義
以上正本證明與原本無異。
如不服本判決應於收受判決後10日內向本院提出上訴書狀，並應
敘述具體理由；其未敘述上訴理由者，應於上訴期間屆滿後20日
內向本院補提理由書（均須按他造當事人之人數附繕本）「切勿
逕送上級法院」。
                                書記官   黃聖心
中    華    民    國    98    年    2     月     6    日
附錄論罪科刑法條中華民國刑法第320條（普通竊盜罪、竊佔罪
）意圖為自己或第三人不法之所有，而竊取他人之動產者，為竊
盜罪，處5年以下有期徒刑、拘役或5百元以下罰金。
意圖為自己或第三人不法之利益，而竊佔他人之不動產者，依前
項之規定處斷。
前二項之未遂犯罰之。
中華民國刑法第321條
（加重竊盜罪）犯竊盜罪而有左列情形之一者，處6月以上、5年
以下有期徒刑：
一、於夜間侵入住宅或有人居住之建築物、船艦或隱匿其內而犯
    之者。
二、毀越門扇、牆垣或其他安全設備而犯之者。
三、攜帶兇器而犯之者。
四、結夥三人以上而犯之者。
五、乘火災、水災或其他災害之際而犯之者。
六、在車站或埠頭而犯之者。
前項之未遂犯罰之。
中華民國刑法第346條
（單純恐嚇罪）意圖為自己或第三人不法之所有，以恐嚇使人將
本人或第三人之物交付者，處6月以上5年以下有期徒刑，得併科
1千元以下罰金。
以前項方法得財產上不法之利益，或使第三人得之者，亦同。
前二項之未遂犯罰之。
中華民國刑法第47條
（累犯）受徒刑之執行完畢，或一部之執行而赦免後，五年以內
故意再犯有期徒刑以上之罪者，為累犯，加重本刑至二分之一。
第98條第2項關於因強制工作而免其刑之執行者，於受強制工作
處分之執行完畢或一部之執行而免除後，五年以內故意再犯有期
徒刑以上之罪者，以累犯論。
中華民國刑法第51條
（數罪併罰之方法）數罪併罰，分別宣告其罪之刑，依下列各款
定其應執行者：
一、宣告多數死刑者，執行其一。
二、宣告之最重刑為死刑者，不執行他刑。但罰金及從刑不在此
    限。
三、宣告多數無期徒刑者，執行其一。
四、宣告之最重刑為無期徒刑者，不執行他刑。但罰金及從刑不
    在此限。
五、宣告多數有期徒刑者，於各刑中之最長期以上，各刑合併之
    刑期以下，定其刑期。但不得逾三十年。
六、宣告多數拘役者，比照前款定其刑期。但不得逾一百二十日
    。
七、宣告多數罰金者，於各刑中之最多額以上，各刑合併之金額
    以下，定其金額。
八、宣告多數褫奪公權者，僅就其中最長期間執行之。
九、宣告多數沒收者，併執行之。
十、依第5款至第9款所定之刑，併執行之。但應執行者為3年以
    上有期徒刑與拘役時，不執行拘役。


司法院資訊處製作；財團法人民間司法改革基金會備份。
